# 以前年度已核销的坏账本期收回的处理

提问人：zjcxxqh 时间：2019-12-02 06:30:20
根据《企业会计准则应用指南——会计科目和主要账务处理》，对于以前年度已确认并转销的应收账款以后又收回的，应按照实际收回的金额，借：银行存款
贷：坏账准备。
但准则应用指南并未说明，转回的坏账准备后续如何处理。请问陈版：
该部分以前年度核销的坏账准备以后年度转回，转回的坏账准备余额如何处理？是待资产负债表日再与其他应收款项一起计算坏账时冲回吗？冲回的坏账准备是冲减当期资产减值损失（假设以前年度计提坏账及核销合理）吗？
还是计入营业外收入？
另外，在处理该部分转回的坏账准备的时候，需不需要考虑该部分坏账以前年度是个别认定还是按组合计提呢？

回答人：chenyiwei
期末，根据对应收款项的可收回金额的测算结果，确定期末坏账准备的应有余额，与原有的坏账准备余额（包含此处在收回坏账时已贷记的坏账准备金额在内）相比，确定需补提或冲回的坏账准备金额，和对应的损益影响数。
显然，因收回坏账转回的坏账准备会减少期末需补提的坏账准备金额，或者增加需冲回的坏账准备金额，相应地减少了期末确认的 “资产减值损失”
（新准则下为 “信用减值损失”）的金额，增加了本期净利润。
但要注意：因为坏账准备的计提包括个别认定和组合计提，对组合计提坏账的应收款项收回时，应按上述方法处理；而对于个别认定法计提坏账准备的应收款项，收回坏账时应直接贷记资产减值损失（或信用减值损失），而不应当再贷记坏账准备。